

Nguyễn Thị Linh

THÔNG TIN LIÊN HỆ

- **19/05/1992**
- Nam
- ****0765456890
- bevitquayham@gmail.com
- ♀ Số 1 đường Cầu Giấy, Hà Nội
- i http://fb.com/nguyenvana

MUC TIÊU NGHỀ NGHIỆP

Áp dụng những kinh nghiệm về kỹ năng bán hàng và sự hiểu biết về thị trường để trở thành một nhân viên bán hàng chuyên nghiệp, mang đến nhiều giá trị cho khách hàng. Từ đó giúp Công ty tăng số lượng khách hàng và mở rộng tập khách hàng.

KỸ NĂNG

Tin học văn phòng

Tiếng Anh

SỞ THÍCH

Đọc sách

Đá bóng

NGƯỜI THAM CHIẾU

Anh... - Trưởng phòng Marketing Công ty TOPCV Điện thoại:...

HOC VẤN

10/2010 - 05/2014 Đai học TOPCV

Chuyên ngành: Quản trị Doanh nghiệp Tốt nghiệp loại Giỏi, điểm trung bình 8.0

KINH NGHIỆM LÀM VIỆC

03/2015 - Hiện tại

Công ty TOPCV

Nhân viên bán hàng

- Hỗ trợ viết bài quảng cáo sản phẩm qua kênh facebook, các forum,...
- Giới thiệu, tư vấn sản phẩm, giải đáp các vấn đề thắc mắc của khách hàng qua điện thoại và email.

06/2014 - 02/2015

Cửa hàng TOPCV

Nhân viên bán hàng

- Bán hàng trực tiếp tại cửa hàng cho người nước ngoài và người Việt.
- Quảng bá sản phẩm thông qua các ấn phẩm truyền thông: banner, poster, tờ rơi...
- Lập báo cáo sản lượng bán ra hàng ngày.

HOẠT ĐỘNG

10/2013 - 08/2014

Nhóm tình nguyện TOPCV

Tình nguyên viên

Tập hợp các món quà và phân phát tới người vô gia cư.

- Chia sẻ, động viên họ vượt qua giai đoạn khó khăn, giúp họ có những suy nghĩ lạc quan.

CHỨNG CHỈ

Giải nhất Tài năng TOPCV 2013

THÔNG TIN THÊM

Điền các thông tin khác (nếu có)